# Glaymar Albuquerque de França

glaymar2010@gmail.com | +5583993322427 | Campinas-SP

#### GitHub | Linkedin | HackerRank

#### RESUME

Graduado em Análise e Desenvolvimento de Sistemas pelo IFPB, Campus Cajazeiras, com experiência na área de desenvolvimento desde 2014 e atuação profissional desde 2021. Especializado em desenvolvimento de aplicações web utilizando NodeJS e React, além de atuar em suporte e manutenção em informática desde 2018. Possuo habilidades sólidas em relacionamento interpessoal, trabalho em equipe, organização e uma forte disposição para aprender e me adaptar a novas tecnologias.

#### EDUCATION

Instituto Federal de Educação, Ciência e Tecnologia da Paraíba

Curso Técnico em Informática Integrado Ensino Médio Jan, 2014 - Jan, 2018

GPA: 75.82

Instituto Federal de Educação, Ciência e Tecnologia da Paraba Cajazeiras-PB, Brasil, Jan, 2018 - Mar, 2023

Ensino superior em Análise e desenvolvimento de sistemas Graduação

GPA: 74,43

#### EXPERIENCE

Faculdade Santa Maria | Técnico em Informática • Planejar, desenvolver e manter Sistemas Web

Cajazeiras-PB, Brasil | Set, 2021 - Fev, 2023

 $\bullet$  Gerar relatórios através de consultas  $\mathbf{SQL}$ 

• Manutenção de rede

• Suporte N1, N2

Loop3 | Desenvolvedor Full-stack web

Remoto | Fev, 2022 - Set, 2022 • Desenvolvimento e manutenção de sistemas web

• Integração com sistema de pagamentos

Dical Fiat | Técnico de Tecnologia da Informação Cajazeiras-PB, Brasil | Fev, 2018 - Dez, 2021

• Manutenção de computadores

• Instalação de softwares

• Manutenção de rede

Loopis Jr (Empresa Júnior) | Consultor e RH Cajazeiras-PB, Brasil | Jan, 2019 - Dez, 2021

• Gerenciamento de recursós humanos

#### SKILLS

Programming Languages: JavaScript, Python

Libraries/Frameworks: React, Django, nests, NestJs

Tools / Platforms: Docker, Visual Studio Code, Godot, Insominia

Databases: MongoDB, Postgresql, Neo4J

## PROJECTS / OPEN-SOURCE

### ${f API} ext{-}{f bibliteca} ext{-}{f ciec}\mid {f Link}$

Sistema de gerenciamento de livros.

nest js, swagger, docker, typescript

Cajazeiras-PB, Brasil

#### CERTIFICATIONS

• Neo4j Fundamentals - Neo4j

Sistema de gerenciamento de livros.

- NLW Unite Nodejs Rocketseat
- NLW Unite Python Rocketseat
- NLW Unite Fullstack Rocketseat
- Git e GitHub do básico ao avançado (c/ gist e GitHub Pages) Udemy
- Fundamentos de Gestão de Projetos linkedin